【裁判字號】    95,易,262
【裁判日期】    950412
【裁判案由】    毒品危害防制條例
【裁判全文】
臺灣彰化地方法院刑事判決               95年度易字第262號
公  訴  人  臺灣彰化地方法院檢察署檢察官
被      告  甲○○
上列被告因違反毒品危害防制條例案件，經檢察官提起公訴（95
年度毒偵字第323號），本院認有刑事訴訟法第273-1條第1項之
情形，而改依簡式審判程序判決如下：
    主  文
甲○○施用第二級毒品，累犯，處有期徒刑伍月，如易科罰金，
以參佰元折算壹日。
    事  實
一、甲○○曾於民國（下同）82年間，因違反肅清煙毒條例等案
    件，經臺灣高等法院臺中分院於82年7月14日以82年度上訴
    字第1891號判決判處有期徒刑3年2月、3月，應執行有期徒
    刑3年3月確定，於84年3月23日因縮短刑期假釋出監，復於
    85年間，再因違反肅清煙毒條例等案件，經本院於85年12月
    19日，以85年度訴緝字第110號判決判處有期徒刑3年3月、5
    月，應執行有期徒刑3年5月確定，因此撤銷前開假釋，與違
    反肅清煙毒條例等前案之殘刑1年9月29日接續執行，再於88
    年7月14日縮短刑期假釋出監付保護管束，於保護管束期間
    ，又因施用毒品案件撤銷假釋，再次入監執行所餘刑期2年3
    月，業於91年7月31日縮短刑期執行完畢；復因施用毒品案
    件，經本院於94年12月19日，以94年度訴緝字第62號判決判
    處有期徒刑8月確定，現正執行中。另前因施用毒品案件，
    經本院以88年度毒聲字第4929號裁定送觀察、勒戒，因有繼
    續施用傾向，經本院以88年度毒聲字第5389號裁定送強制戒
    治1年，嗣於89年6月12日，經本院以89年毒聲字第2472號裁
    定停止戒治，所餘戒治期間付保護管束，業於89年12月12
    日交付保護管束期滿視為執行完畢，並由臺灣彰化地方法院
    檢察署檢察官於90年2月23日，以90年度戒毒偵字第154號為
    不起訴處分確定。詎其仍不知悔改，於前開強制戒治執行完
    畢釋放後5年內，復基於施用第二級毒品甲基安非他命之犯
    意，於94年10月20日查獲前4日內之不詳時點，在臺北縣蘆
    洲市○○街375巷36號之公司營業所內，以將第二級毒品甲
    基安非他命置放於鋁箔紙上，外用火加以燒烤使成氣體後吸
    食之方式，施用第二級毒品甲基安非他命一次。嗣於94年10
    月20日下午2時30分許，在臺北縣三重市○○○路及光興街
    口，為警查獲，經採集其尿液檢驗結果呈甲基安非他命陽性
    反應，始查悉上情。
二、案經臺灣彰化地方法院檢察署檢察官自動檢舉偵查起訴，本
    院認有刑事訴訟法第273-1條第1項之情形，而改依簡式審判
    程序審理。
    理  由
一、按除被告所犯為死刑、無期徒刑、最輕本刑為3年以上有期
    徒刑之罪或高等法院管轄第一審案件者外，於刑事訴訟法第
    273條第1項程序進行中，被告先就被訴事實為有罪之陳述時
    ，審判長得告知被告簡式審判程序之旨，並聽取當事人、代
    理人、辯護人及輔佐人之意見後，裁定進行簡式審判程序；
    除簡式審判程序及簡易程序案件外，第一審應行合議審判，
    刑事訴訟法第273-1條第1項、第284-1條分別定有明文。本
    件被告甲○○所犯係死刑、無期徒刑、最輕本刑為3年以上
    有期徒刑或高等法院管轄第一審案件以外之罪，並於本院行
    準備程序時就被訴事實為有罪之陳述，本院合議庭依前揭規
    定，經評議結果，裁定改由受命法官獨任行簡式審判程序，
    先予敘明。
二、上揭事實，業據被告迭於偵訊中、本院行準備程序及審理時
    均坦承不諱，且其於94年10月20日為警查獲時所採取之尿液
    ，經送鑑驗結果，確呈甲基安非他命陽性反應，此有臺北市
    政府警察局中正第一分局94年10月移送毒品防制條例人犯尿
    液檢體對照表、臺灣檢驗科技股份有限公司於94年11月4日
    所出具之濫用藥物尿液檢驗報告各1紙附卷可稽，足徵被告
    之自白與事實相符。再查，被告曾因施用毒品案件，經本院
    以88年度毒聲字第4929號裁定送觀察、勒戒，因有繼續施用
    傾向，經本院以88年度毒聲字第5389號裁定送強制戒治1年
    ，嗣於89年6月12日，經本院以89年毒聲字第2472號裁定停
    止戒治，所餘戒治期間付保護管束，業於89年12月12 日交
    付保護管束期滿視為執行完畢，並由臺灣彰化地方法院檢察
    官於90年2月23日，以90年度戒毒偵字第154號為不起訴處分
    確定等情，有該臺灣高等法院被告全國前案紀錄表及臺灣彰
    化地方法院檢察署刑案資料查註紀錄表在卷足憑，被告顯係
    於受強制戒治執行完畢釋放後，5年內再犯毒品危害防制條
    例第10條第2項之罪，依同條例第23條第2項規定，應依法論
    科。綜上所述，本件犯罪事證明確，被告前開犯行洵堪認定
    。
三、核被告甲○○所為，係犯毒品危害防制條例第10條第2項之
    施用第二級毒品罪。被告為施用毒品而持有第二級毒品，其
    持有之低度行為應為施用之高度行為所吸收，不另論罪。復
    查被告曾於82年間，因違反肅清煙毒條例等案件，經臺灣高
    等法院臺中分院於82年7月14日以82年度上訴字第1891號判
    決判處有期徒刑3年2月、3月，應執行有期徒刑3年3月確定
    ，於84年3月23日因縮短刑期假釋出監，復於85年間，再因
    違反肅清煙毒條例等案件，經本院於85年12月19日，以85
    年度訴緝字第110號判決判處有期徒刑3年3月、5月，應執行
    有期徒刑3年5月確定，因此撤銷前開假釋，與違反肅清煙毒
    條例等前案之殘刑1年9月29日接續執行，再於88年7月14日
    縮短刑期假釋出監付保護管束，於保護管束期間，又因施用
    毒品案件撤銷假釋，再次入監執行所餘刑期2年3月，業於91
    年7月31日縮短刑期執行完畢之情，有臺灣彰化地方法院檢
    察署刑案資料查註紀錄表及臺灣高等法院被告全國前案紀錄
    表等件在卷可參，被告於受有期徒刑之執行完畢後，5年內
    再犯有期徒刑以上之罪，為累犯，應依刑法第47條規定，依
    法加重其刑。爰審酌被告前曾有施用毒品犯行，經送觀察勒
    戒、強制戒治執行完畢釋放後，猶不知悔改，再施用毒品不
    輟，不僅戕害自身健康，更辜負國家將之視為病人，並施以
    長時間之戒治處遇之苦心，惟其對他人權益之侵害仍屬有限
    ，於偵訊中、本院行準備程序及審理時均已坦承犯行，暨其
    犯罪動機、目的、手段、施用之次數、期間及其智識程度、
    生活狀況等一切情狀，量處如主文所示之刑，並諭知易科罰
    金之折算標準。
據上論斷，應依刑事訴訟法第273-1條第1項、第299條第1項前段
，毒品危害防制條例第10條第2項，刑法第11條、第41條第1項前
短、第47條，罰金罰鍰提高標準條例第2條，判決如主文。
本案經檢察官林士富到庭執行職務。
中    華    民    國    95    年    4     月    12    日
                  刑事第二庭    法  官  黃齡玉
以上正本證明與原本無異。
如不服本判決，應於判決送達後10日內向本院提出上訴狀 (須附
繕本)。
中    華    民    國    95    年    4     月    12    日
                                書記官  施嘉玫
毒品危害防制條例第10條第2項
施用第二級毒品者，處 3 年以下有期徒刑。


司法院資訊處製作；財團法人民間司法改革基金會備份。
